臺灣高等法院刑事判決　　　　　　　　96年度上訴字第4561號
上　訴　人
即　被　告　甲○○
選任辯護人　許進德律師
　　　　　　羅秉成律師
　　　　　　蘇夏曦律師
上列上訴人因毒品危害防制條例案件，不服臺灣板橋地方法院96
年度訴字第651號，中華民國96年8月30日第一審判決（起訴案號
：臺灣板橋地方法院檢察署95年度偵字第57號），提起上訴，本
院判決如下：
    主  文
原判決撤銷。
甲○○販賣第二級毒品，處有期徒刑柒年貳月。
如附表(一)(二)所示之毒品沒收銷燬之；如附表(三)、(四)、(五)所示之物
沒收。
    事  實
一、甲○○明知甲基安非他命、亞甲基雙氧甲基安非他命（ＭＤ
    ＭＡ，俗稱搖頭丸）；ＰＭＭＡ（對甲氧基甲基安非他命）
    、愷他命（Ｋｅｔａｍｉｎｅ，俗稱Ｋ他命）；硝甲西泮（
    Ｎｉｍｅｔａｚｅｐａｍ）分別經毒品危害防制條例列為第
    二級、第三級、第四級毒品（ＮｉｍｅｔａｚｅｐａｍＰＭ
    ＭＡ），不得販賣、轉讓，甲○○因自身有施用第二級毒品
    ＭＤＭＡ、第三級毒品Ｋ他命、第四級毒品硝甲西泮之惡習
    ，竟基於販賣第二級、第三級毒品之營利意圖，而於民國（
    下同）95年3月初在桃園縣藍調舞廳，向真實姓名年籍不詳
    綽號「嘟嘟」之成年男子以一顆新臺幣（下同）250元之價
    格販入含第二級毒品ＭＤＭＡ成分之紫色圓形錠154顆，內
    含第二級毒品甲基安非他命、ＭＤＭＡ、第三級毒品ＰＭＭ
    Ａ成分之白色圓形錠13顆，復以600元為0.6公克之價格販入
    10 公克之第三級毒品Ｋ他命，一顆15元到20元不等之價格
    販入第四級毒品硝甲西泮，欲以每顆250元至350元之價格售
    出上開內含第二級毒品紫色圓形錠、內含第二級、第三級毒
    品之白色圓形錠，以0.6公克800元至1千元之價格售出第三
    級毒品Ｋ他命，並販售Ｋ他命之同時，無償贈送第四級毒品
    硝甲西泮。未及售出，即於同年3月11日中午12時許，在甲
    ○○位於臺北縣蘆洲市○○路292巷2號1樓住處為警查獲，
    扣得紫色圓形錠154顆、白色圓形錠13顆、橘色圓形錠130顆
    、分裝袋100個。
二、案經臺北市政府警察局南港分局報請臺灣板橋地方法院檢察
    署檢察官偵查起訴。
    理  由
壹、程序方面：
一、被告辯稱：被告於警詢中自白非出於任意性，係警方於錄音
    前，先予以誘導，就算被告承認有不會認為係販賣毒品之罪
    ，且詐欺被告不用聘請律師；被告偵查中自白受警詢中自白
    影響，亦不具備任意性；再者，本件搜索票記載住址為臺北
    縣蘆洲市○○路292巷2號4樓，而實際執行地點為該址1樓，
    被告簽名之自願搜索同意書為事後書立，不能證明被告當場
    同意搜索；而本件搜索扣押取得之證物，係違法取得之證物
    ，審酌人權保障及公共利益之均衡，不能認為有證據能力云
    云。經查：
    (一)被告於警詢、偵查中自白販賣第二級、第三級毒品及轉讓
      第四級毒品，被告辯稱係在警方錄音前遭詐欺、利誘云云
      。然原審針對警詢筆錄作成逐字勘驗筆錄，全程警方以一
      問一答方式詢問，並無對被告有強暴、恐嚇、脅迫等方式
      ，警方於詢問人別資料後，立即告知被告涉犯毒品危害防
      制條例罪嫌，並告知可選任辯護人等權利事項，警方並重
      複詢問被告是否要選任辯護人？通知家人到場？接續問到
      「你父母有在場，你有沒有需要請律師？」等問題，被告
      則回答：不用。是被告為智慮成熟之成年人，且父母均在
      警局陪同，其基於自由意志決意不選任辯護人到場，豈能
      推託係警方詐欺所致。復觀諸警詢筆錄全文，被告與警方
      對談過程自然，且被告於筆錄後段還要求更正先前販賣第
      二級毒品之供述，欲更正為販賣第三級毒品時附贈第二級
      毒品ＭＤＭＡ，而非販賣，然承辦員警提示先前筆錄表示
      被告已明確坦承販賣第二級毒品ＭＤＭＡ，具體說明一顆
      成本250元，販售價格300至350元，顯然構成販賣行為，
      嗣後再度詢問被告之真意是否為沒有單獨販售第二級毒品
      而是購買第三級毒品時才會一併販售第二級毒品，而被告
      亦回答：「嗯」。是警詢筆錄經全程錄音，被告應訊過程
      自然，且販售第二級毒品為7年以上有期徒刑之重罪，被
      告本身染有施用毒品惡習，理應知之甚詳，被告辯稱因警
      方詐騙而承認販賣毒品之重罪之言，顯與一般常理相悖，
      故被告抗辯警方以詐欺、利誘方式誤導而為自白之詞毫無
      可信，被告於警詢中自白應出於任意性，其於偵查中自白
      亦應為相同之認定。
    (二)(1)按搜索，經受搜索人出於自願性同意者，得不使用搜索
        票。但執行人員應出示證件，並將其同意之意旨記載於
        筆錄，刑事訴訟法第131條之1定有明文。次按刑事訴訟
        ，係以確定國家具體之刑罰權為目的，為保全證據並確
        保刑罰之執行，於訴訟程序之進行，固有許實施強制處
        分之必要，惟強制處分之搜索、扣押，足以侵害個人之
        隱私權及財產權，若為達訴追之目的而漫無限制，許其
        不擇手段為之，於人權之保障，自有未周，故基於維持
        正當法律程序、司法純潔性及抑止違法偵查之原則，實
        施刑事訴訟程序之公務員不得任意違背法定程序實施搜
        索、扣押；至於違法搜索扣押所取得之證據，若不分情
        節，一概以程序違法為由，否定其證據能力，從究明事
        實真相之角度而言，亦難謂適當。因此，對於違法搜索
        所取得之證據，為兼顧程序正義及發現實體真實，應由
        法院於個案審理中，就個人基本人權之保障及社會安全
        之維護，依比例原則及法益權衡原則，予以客觀之判斷
        。而搜索依其程式，可區分為要式搜索與非要式搜索，
        其中非要式搜索又區分為附帶搜索、同意搜索、緊急搜
        索，此觀刑事訴訟法第130條、第131條、第131條之1之
        規定自明，上開各項搜索有其法定要件及程序。其中同
        意搜索應經受搜索人出於自願性同意，此所謂「自願性
        」同意，係指同意必須出於同意人之自願，非出自於明
        示、暗示之強暴、脅迫。法院對於證據取得係出於同意
        搜索時，自應審查同意之人是否具同意權限，有無將同
        意意旨記載於筆錄由受搜索人簽名或出具書面表明同意
        之旨，並應綜合一切情狀包括徵求同意之地點、徵求同
        意之方式是否自然而非具威脅性、同意者主觀意識之強
        弱、教育程度、智商、自主之意志是否已為執行搜索之
        人所屈服等加以審酌，遇有被告抗辯其同意搜索非出於
        自願性同意時，更應於理由詳述審查之結果，否則即有
        判決理由不備之違法（最高法院94年度台上字第1361號
        判決意旨參照）。
      (2)依卷附搜索扣押筆錄所載，警方執行本件搜索之依據乃
        為上開刑事訴訟法第131條之1同意搜索之規定。然證人
        即被告之母鄭秀娥於原審審理中證稱：當日伊離開家裡
        沒幾分鐘，就有二名警察帶伊婆婆來找伊回家，伊打開
        門，警方就衝進家裡，沒有提示搜索票，只有說他們是
        刑警，就直接去敲被告的房門，就開始搜索，之後警方
        有讓伊等簽一些文件等語；又警員顏文杰、丁日瑋於原
        審審理中亦證稱：當日持搜索票前往臺北縣蘆洲市○○
        路292巷2號4樓搜索，發現無人應門，到一樓詢問鄰居
        ，發現一樓即為被告父母親居住地，且被告人正在一樓
        內睡覺，被告父親同意警方進行搜索，並在被告家裡簽
        署自願受搜索同意書等語。然根據原審勘驗警詢筆錄內
        容：「Ａ警：搜索票的搜索範圍不是四樓嗎？Ｂ警：是
        啊。Ａ：他的住所。Ｂ：對啊，搜索票應該是寫同意搜
        索一樓，對不對。..... 警：搜索內容是要搜索四樓，
        另外我當場同意搜索一樓實際住處，你覺得這樣怎麼樣
        ？」顯見警方遲至製作筆錄之際，始發現搜索執行地點
        與搜索票內容不符，故警員顏文杰、丁日瑋證述自願受
        搜索同意書之製作時間、地點顯與筆錄不符。況且，警
        方到達之際，被告正在睡覺，是由被告之父母與警方接
        洽，如徵詢是否同意搜索，應是由被告之父母簽署同意
        書，綜上可知，案發當日臺北市政府警察局南港分局警
        員至被告住處搜索，事先聲請之搜索票為上址四樓，一
        樓並無搜索票，警方在無搜索票之情形，未先確認被告
        之父母親在無搜索票之情形下是否同意搜索，而卷附之
        被告所簽立之自願受搜索同意書，顯係被告於警員搜索
        後始行簽具甚明，則本件警察既未持搜索票，復未徵得
        被告父母、被告同意，即自被告住處起出毒品，在程序
        上顯然與法定搜索程序不合，縱被告於搜索後簽立自願
        受搜索同意書，惟此屬無從事後補正之事項，是本件臺
        北市政府警察局南港分局警員至被告位於臺北縣蘆洲市
        ○○路292巷2號1樓，執行搜索，顯係違法搜索，查扣
        之上揭毒品即屬非法搜索取得之證據。
      (3)按除法律另有規定外，實施刑事訴訟程序之公務員因違
        背法定程序取得之證據，其有無證據能力之認定，應審
        酌人權保障及公共利益之均衡維護，刑事訴訟法第158
        條之4定有明文，而刑事訴訟係以確定國家具體之刑罰
        權為目的，為保全證據並確保刑罰之執行，於訴訟程序
        之進行，固有許實施強制處分之必要，惟強制處分之逮
        捕，足以侵害個人之人身自由權，若為達訴追之目的而
        漫無限制，許其不擇手段為之，於人權之保障，自有未
        周，故基於維持正當法律程序、司法純潔性及抑止違法
        偵查之原則，實施刑事訴訟程序之公務員不得任意違背
        法定程序。又實施刑事訴訟之公務員，因違背法定程序
        取得之證據，除法律另有特別規定外，法院應依個案情
        節，斟酌該等公務員違背法定程序之主觀意圖、侵害行
        為人之種類及其輕重、犯罪所生之危險或實害、禁止使
        用該證據對於抑制違法蒐證之效果，與如依法定程序有
        無發現該等證據之必然性及對行為人在訴訟上防禦不利
        益之程度等各種情況，予以綜合考量，求取人權保障及
        公共利益之衡平。倘認容許其作為認定事實所憑之證據
        ，對人權之侵害不大，又合乎治安之要求及現實之需要
        ，自得認其有證據能力（最高法院96年台上字第5617號
        判決意旨參照）。茲本案警方違法搜索後，所取得之上
        開毒品，固屬違背法定程序取得之證據，惟如前所述，
        該證據是否即無證據能力，依法仍須審酌人權保障及公
        共利益之維護，就此二者間之利益權衡評估，期能兼顧
        個人基本人權之保障及實質真實之發現，要非該證據係
        屬違法取得之證據時，即當然判定其無證據能力，遽而
        排斥其作為對被告不利之認定依據。查本案被告時居臺
        北縣蘆洲市○○路292巷2號4樓，時住該址樓下1樓，二
        者均是被告實際生活之處所，是警方雖搜索1樓，然並
        未嚴重侵擾被告之居住安寧。況被告非法持有第二級、
        第三級毒品數量頗多，如流入市面，足以生危害社會，
        且根據警方監聽情形，被告與涉嫌犯賣毒品之葉中一、
        葉中青等人有密切聯繫，犯嫌重大，警方同時向法院聲
        請搜索渠等住處，如未同時查獲，亦可能有通風報信導
        致有勾串、湮滅罪證之緊迫情形，況且執行地點即為被
        告之實際住居處，衡量人權保障及社會安全公共利益之
        均衡維護，依比例原則及法益權衡原則，予以客觀之判
        斷，兼顧程序正義及發現實體真實，堪認本件違法取得
        之證據有證據能力。
    (三)行政院衛生署管制藥品管理局之鑑定報告，為檢察官囑託
      該機關所為鑑定，有證據能力。
貳、實體方面：
一、訊據上訴人即被告固不否認於上址查扣上開毒品為伊所有，
    惟辯稱：扣案之第二級毒品、第三級毒品、第四級毒品沒有
    販賣，亦沒有贈送他人，都是自己要施用云云。
二、經查：
  (一)被告於警詢中已供認扣案毒品除供自己施用外，有些要轉賣
    ，搖頭丸一顆買250元，再以250元到350元之價格販售給朋
    友，Ｋ他命以0.6公克600元買進後，再以800元到1千元之價
    格賣給朋友，而上開搖頭丸係其在桃園縣藍調舞廳，向綽號
    「嘟嘟」之男子所購買等語不諱（見偵卷第11、12頁）。而
    被告為年滿20歲之成年人，本身復有施用毒品之習慣，大眾
    傳播媒體一再宣導勿接觸毒品，如販賣、運輸第二級毒品將
    受無期徒刑、7年以上有期徒刑之重刑，廣為周知，被告對
    於坦承有販賣第二級、第三級毒品之法律效果理應知之甚詳
    ，倘非真實，被告焉有可能自白犯行，是被告抗辯警方以詐
    欺、利誘方式誤導而為自白之詞，洵無可採。又被告於檢察
    官偵查時復為如上陳述，其係以250元一顆之價格購買搖頭
    丸，再以250元到350元之價格販售給朋友，Ｋ他命以0.6公
    克600元買進後，再以800元到1千元之價格賣給朋友，亦坦
    承其有施用毒品，並意圖販賣第二級毒品、第三級毒品牟利
    等情（見偵卷第36頁）。是被告於偵訊時，未曾言及在警詢
    中，遭警員為上述言詞詐欺而自白犯行。況被告對於其如何
    販賣價格與其於警詢時之供述一致，再參酌被告於案發時之
    供述較少權衡利害得失，依經驗法則，較諸其案發之初所為
    之陳述為可信，是被告有販賣毒品營利之意圖甚明。此外，
    復有紫色圓形錠154顆、白色圓形錠13顆、橘色圓形錠130顆
    、分裝袋100個扣案足資佐證。是被告辯稱其有施用第二級
    毒品ＭＤＭＡ、第三級毒品Ｋ他命、第四級毒品硝甲西泮之
    習慣，購買上開毒品係供自己施用云云，顯係避就卸責之詞
    ，要無可採。
  (二)又扣案紫色圓形錠154顆，取1顆鑑定，檢出第二級毒品亞甲
    基雙氧甲基安非他命（ＭＤＭＡ）成分；白色圓形錠13顆，
    取1顆鑑定，檢出第二級毒品ＭＤＭＡ、第二級毒品甲基安
    非他命（Ｍｅｔｈａｍｐｈｅｔａｍｉｎｅ），第三級毒品
    對甲氧基甲基安非他命（ＰＭＭＡ）成分；白色或透明結晶
    或結晶粉末9包，淨重7.046公克，取0.03公克鑑驗，驗餘淨
    重7.043公克，檢出第三級毒品愷他命（Ｋｅｔａｍｉｎｅ
    ）成分；橘色圓形錠130顆，取1顆鑑定，檢出第四級毒品硝
    甲西泮（Ｎｉｍｅｔａｚｅｐａｍ）成份，此有行政院衛生
    署管制藥品管理局管檢字第0950013917號鑑定書可參。
  (三)至被告於警詢、偵查中雖自白販售第二級毒品、第三級毒品
    給友人「肥龍」、「布丁」、「蛋蛋」等人，惟此部分僅有
    被告自白，檢察官並未提出「肥龍」、「布丁」、「蛋蛋」
    之年籍資料，復未有渠等之筆錄提供本院查核是否與被告供
    述相符，警方未查獲被告與上開人士之毒品交易，亦無被告
    與「肥龍」、「布丁」、「蛋蛋」之通聯紀錄或監聽譯文內
    容可資佐憑，是無積極證據證明被告該部分自白與事實相符
    ，併予敘明。
  (四)按販賣毒品罪，係行為人明知其為毒品，意圖販賣營利，而
    將毒品購入或賣出，有一於此，其犯罪即屬完成，無須二者
    兼備，此與意圖販賣而持有毒品罪，係指行為人以意圖販賣
    營利以外之原因而持有毒品，其後始起意營利販賣者（如因
    為他人之贈與或寄藏而持有，嗣後始起意為販賣者），並不
    相同。所謂販賣毒品，並不以販入後，復行賣出為必要條件
    ，只要以營利為目的，將毒品購入或賣出，有一於此，其犯
    罪就算已經完成，不論販入或賣出之行為，皆屬販賣行為一
    部分（最高法院88年度台上字第2398號、90年度台上字第12
    04號、91年度台上字第1143號判決參照）。被告既於警詢與
    偵查中自承，其購入上開毒品，部分係欲轉賣予友人，搖頭
    丸一顆買250元，再以250元到350元之價格販售；Ｋ他命以
    0.6公克600元買進後，再以800元到1千元之價格售出，其買
    賣之間，即有利潤甚明，顯見被告於販入毒品之初確係基於
    欲售出營利之意圖，揆諸前揭說明，被告確有販賣毒品之犯
    行。
  (五)綜上所述，本件事證明確，應依法論科。
三、核被告甲○○所為，係犯毒品危害防制條例第4條第2項販賣
    第二級毒品罪及第3項販賣第三級毒品罪。被告持有毒品之
    犯行為販賣之犯行所吸收不另論罪。被告以一行為觸犯上開
    二罪名，為想像競合犯，應從一重之意圖販賣而持有第二級
    毒品罪處斷 (按被告行為後，有關想像競合犯之規定，修正
    後刑法第55條除規定「從一重處斷」外，並增列但書：「但
    不得科以較輕罪名所定最輕本刑以下之刑」，該但書之規定
    ，係科刑之限制，為法理之明文化，非屬法律之變更，自無
    依修正後刑法第2條第1項之規定為新舊法比較適用之問題，
    自應逕行適用裁判時法)。
四、原判決予以論科，固非無見。惟查，如前所述，被告於購入
    毒品之初，即有賣予友人以營利之意圖，是其販賣毒品之犯
    行已完成，原審遽謂被告係犯意圖販賣而持有毒品罪，其認
    事用法，顯有違誤。被告上訴，猶執陳詞否認犯罪，固無理
    由。惟原判決既有可議，自屬無可維持，應由本院將原判決
    撤銷改判。爰審酌被告素行良好，販賣第二級毒品及第三級
    毒品，如將毒品流出市面則危害他人之健康、影響社會秩序
    、犯後一度坦承犯行等一切情狀，量處有期徒刑7年2月。扣
    案之紫色圓形錠154顆，含第二級毒品亞甲基雙氧甲基安非
    他命（ＭＤＭＡ）成分，驗後餘153顆；白色圓形錠13顆，
    含第二級毒品ＭＤＭＡ、第二級毒品甲基安非他命、第三級
    毒品ＰＭＭＡ成分，驗餘12顆，均為查獲之第二級毒品，不
    問屬於犯人與否依毒品危害防制條例第18條第1項前段規定
    沒收銷燬，檢驗耗盡部分則不為沒收銷燬之諭知。白色或透
    明結晶或結晶粉末9包，內含第三級毒品愷他命（Ｋｅｔａ
    ｍｉｎｅ）成分，驗餘淨重7.043公克；橘色圓形錠130 顆
    ，取1顆鑑定，檢出第四級毒品硝甲西泮（Ｎｉｍｅｔａｚ
    ｅｐａｍ）成份，均依刑法第38條第1項第1款規定沒收 (
    按毒品危害防制條例第2條第2項規定，毒品依其成癮性濫用
    性及對社會危害性分為四級，並就製造、運輸、販賣、意圖
    販賣而持有、以非法方法使人施用、引誘他人施用及轉讓等
    不同品項毒品之行為，分別定其處罰。至施用或持有第三、
    四級毒品，因其可罰性較低，故予除罪化，僅就施用及持有
    第一、二級毒品科以刑罰。惟鑑於第三、四級毒品均係管制
    藥品，特於同條例第11條之1明定無正當理由，不得擅自持
    有；第18條第1項後段復規定查獲之第三、四級毒品，無正
    當理由而擅自持有者，沒入銷燬之。從而，依同條例第18
    條第1項後段應沒入銷燬之毒品，專指查獲之施用、持有第
    三、四級毒品而言；倘係查獲之製造、運輸、販賣、意圖販
    賣而持有、以非法方法使人施用、引誘他人施用或轉讓之第
    三、四級毒品，既屬同條例相關法條明文規定處罰之犯罪行
    為，即非該條項應沒入銷燬之範圍。又同條例第19條第1項
    所定「供犯罪所用或因犯罪所得之物」，係指犯第4條至第9
    條、第12條、第13條或第14條第1項、第2項之罪所用或所得
    之物，不包括毒品本身在內，自不得為第三、四級毒品之沒
    收依據（以犯第4條第3項販賣第三級毒品罪為例，其供犯罪
    所用之物，當指「供販賣第三級毒品所用之物」而言；第三
    級毒品本身為販賣之標的，為遂行販賣該毒品使用之物，始
    屬「供犯罪《犯第4條第3項之販賣第三級毒品罪》所用之物
    」，其理至明）。同條例對於查獲之製造、運輸、販賣、意
    圖販賣而持有、以非法方法使人施用、引誘他人施用及轉讓
    第三、四級毒品之沒收，並無特別規定，如其行為已構成犯
    罪，則該毒品即屬不受法律保護之違禁物，應回歸刑法之適
    用，故依刑法第38條第1項第1款之規定沒收)。分裝袋100個
    ，為被告所有預備供販賣所用之物，依毒品危害防制條例第
    19條第1項規定沒收。
五、公訴意旨又以：被告另基於轉讓第四級毒品之犯意，於出售
    搖頭丸或Ｋ他命之同時，另無償轉讓第四級毒品，因認被告
    另犯毒品危害防制條例第8條第4項之轉讓第四級毒品罪嫌云
    云。惟查毒品危害防制條例第8條第4項之轉讓第四級毒品罪
    ，並無處罰未遂犯，且亦無處罰持有第四級毒品之規定，本
    件被告未及出售搖頭丸或Ｋ他命，即為警查獲，顯見並無轉
    讓第四級毒品之犯行，惟依公訴意旨此部分因與上開論罪部
    分有想像競合犯之關係，爰不另為無罪之諭知，併此明。
據上論斷，依刑事訴訟法第369條第1項前段、第364條、第299
條第項前段、毒品危害防制條例第4條第2項、第3項、第18條第1
項前段、第19條第1項，刑法第11條前段、第55條、第38條第1項
第1款，判決如主文。
本案經檢察官張啟彬到庭執行職務。
中　　華　　民　　國　　96　　年　　12　　月  　27  　日
 　　　　　　　　 刑事第十六庭審判長法　官　葉騰瑞
             　　　                 法　官　莊明彰
                   　　　           法　官　吳鴻章
以上正本證明與原本無異。
如不服本判決，應於收受送達後10日內向本院提出上訴書狀，其
未敘述上訴之理由者並得於提起上訴後10日內向本院補提理由書
（均須按他造當事人之人數附繕本）。
                                    書記官  魏淑娟
中　　華　　民　　國　　97　　年　　1 　　月　　2 　　日
附錄：本案論罪科刑法條全文
毒品危害防制條例第4條
製造、運輸、販賣第一級毒品者，處死刑或無期徒刑；處無期徒
刑者，得併科新臺幣一千萬元以下罰金。
製造、運輸、販賣第二級毒品者，處無期徒刑或七年以上有期徒
刑，得併科新臺幣七百萬元以下罰金。
製造、運輸、販賣第三級毒品者，處五年以上有期徒刑，得併科
新臺幣五百萬元以下罰金。
製造、運輸、販賣第四級毒品者，處三年以上十年以下有期徒刑
，得併科新臺幣三百萬元以下罰金。
製造、運輸、販賣專供製造或施用毒品之器具者，處一年以上七
年以下有期徒刑，得併科新臺幣一百萬元以下罰金。
前五項之未遂犯罰之。
附表：
(一)紫色圓形錠，驗餘153顆，含第二級毒品亞甲基雙氧甲基安非
  他命（ＭＤＭＡ）成分。
(二)白色圓形錠，驗餘12顆，內含第二級毒品ＭＤＭＡ、第二級毒
  品甲基安非他命（Ｍｅｔｈａｍｐｈｅｔａｍｉｎｅ）、第三
  級毒品對甲氧基甲基安非他命（ＰＭＭＡ）成分。
(三)白色或透明結晶或結晶粉末9包，驗餘淨重7.043公克，內含第
  三級毒品愷他命（Ｋｅｔａｍｉｎｅ）成分。
(四)橘色圓形錠驗餘129顆，內含第四級毒品硝甲西泮（Ｎｉｍｅ
  ｔａｚｅｐａｍ）成份。
(五)分裝袋100個。
